【裁判字號】    95,上訴,442
【裁判日期】    950808
【裁判案由】    偽造有價證券等
【裁判全文】
臺灣高等法院臺南分院刑事判決         95年度上訴字第442號
上  訴  人
即  被  告  甲○○
指定辯護人  本院公設辯護人  乙○○
上列上訴人因偽造有價證券等案件，不服臺灣雲林地方法院95年
度訴緝字第1號中華民國95年3月28日第一審判決（起訴案號：臺
灣雲林地方法院檢察署92年度偵字第3715號暨移送併辦（嘉義地
方法院檢察署92年度偵字第7103號、92年度偵緝字第594 號、92
年度偵緝字第595 號、93年度偵字第6347號），提起上訴，本院
判決如下：
    主  文
上訴駁回。
    事  實
一、甲○○因詐欺、偽造文書等案件，經法院各宣告有期徒刑8
    月、3月確定（以上2罪經定應執行刑有期徒刑10月），再因
    詐欺、偽造文書等案件，各宣告有期徒刑1 年、4年6月確定
    ，嗣經定應執行刑5年4月，於民國86年5月9日入監執行，於
    民國（下同）89年6月17日假釋，92年3月19日假釋期滿，假
    釋未經撤銷，未執行之刑，以已執行論。詎仍不知悔改，竟
    基於意圖供行使之用，偽造並進而行使偽造有價證券、偽造
    、行使私文書、行使變造特種文書、詐欺、違反動產擔保交
    易法第38條犯行之概括犯意，而為下列行為：
  (一)甲○○與周章奇（原名廖章奇，業經原審判決免訴確定）及
    姓名、年籍不詳之成年人，基於共同意圖為自己不法所有之
    犯罪意思聯絡，於91年9 月13日，由周章奇夥同上開佯稱是
    「林進生」不詳之人，以廖章奇名義向匯豐汽車股份有限公
    司（下稱匯豐汽車公司），以分期付款方式訂購中華牌、車
    牌號碼7Ｗ─4953號之自用小客車1部，價金新臺幣（下同）
    840,768 元，並推由假冒林進生之人持經影印之林進生身分
    證，貼上假冒林進生之人相片，再加以影印而變造「林進生
    」身分證影本之特種文書（尚無證據證明係真正身分證換貼
    他人相片再影印），擔任連帶保證人，交付予匯豐公司核對
    身分。復推由周章奇與匯豐公司簽立附條件買賣契約書、動
    產擔保附條件買賣設定登記申請書，並向雲林監理站登記。
    並由假冒林進生之人在附表(一)編號1 文件中連帶保證人欄、
    對保欄位偽簽「林進生」署名各1 枚，在對保欄處以不詳方
    式偽造「林進生」印文1 枚，以表示該假冒「林進生」之人
    擔任保證人之意，而共同偽造私文書，並基於意圖供行使之
    用，偽造有價證券及行使之犯意，於同日由該假冒林進生之
    人偽簽林進生之姓名、以不詳方式偽造林進生之印文於附表
    (一)編號3本票上，以取信匯豐公司，偽造完成後，連同前開
    私文書、特種文書，均交付匯豐公司而行使之，足生損害於
    真正之名義人「林進生」及匯豐公司，因而使匯豐公司陷於
    錯誤，而交付上揭自用小客車予周章奇收受，詎周章奇在取
    得標的物之占有後，自91年10月15日起，即拒不給付車款，
    且意圖為自己不法之利益，將該標的物以15萬元販售予友人
    ，致匯豐公司追索無著，而受有損害，始知受騙。
  (二)甲○○於92年3 月14日前某日，前往李新寬（業經判處有期
    徒刑6月確定）位於雲林縣大埤鄉○○村○○路175號住處，
    向李新寬表示要借用其名義購車，分期款會負責繳納，李新
    寬乃於92年3 月10日請領到補發之身分證後交給甲○○使用
    ，甲○○在取得李新寬之同意協助後，即從報紙分類廣告欄
    找到姓名不詳之成年人擔任人頭保證人（下簡稱假冒董國基
    之人），約定代價為3 萬元，甲○○則與假冒董國基之人彼
    此商議，由假冒董國基之人充當連帶保證人，甲○○即與假
    冒董國基之人，基於偽造印章及變造、行使變造特種文書之
    犯意聯絡，隨即由甲○○向不知情之友人董國基本人稱要借
    用其名義購買機車，董國基不知有不法用途，遂允諾借用，
    乃將其國民身分證交給甲○○，甲○○取得國民身分證後再
    與假冒董國基之人聯絡，並再至不詳印章店，請不知情成年
    之印章店人員，盜刻董國基之印章1 顆，再將董國基真正的
    身分證及盜刻偽造之董國基印章在雲林縣斗南鎮體育館交給
    假冒董國基之人，之後假董國基之人在不詳地點以自己之照
    片換貼在董國基真正之身分證上，以此方式變造國民身分證
    之特種文書，變造完成後，並加以影印1份備用。嗣於92年3
    月13日甲○○先至匯豐汽車斗南分公司（下簡稱匯豐公司）
    與營業員林杏純接洽，表示其友人李新寬要購車，並引導林
    杏純及林貽塗（林杏純之夫）至雲林縣大埤鄉○○村○○路
    175 號李新寬住處辦理簽訂契約。李新寬乃與甲○○基於詐
    欺取財及違反動產擔保交易法之犯意聯絡，李新寬以分期付
    款方式向匯豐公司購買2003年式、中華牌、車牌3892-GM 號
    自用小客車1部，價金887,040元，並定附條件買賣契約書、
    動產擔保交易附條件買賣設立登記申請書，以及簽發附表(二)
    編號3之本票1紙（共同發票人欄董國基部分，當時尚未填具
    ）予匯豐公司人員收執，上開動產擔保交易附條件買賣契約
    ，並向雲林監理站登記。由於簽訂契約當天假冒董國基之人
    未及出現對保，遂約定翌日（14日）由甲○○帶同保證人假
    董國基在嘉義市垂陽國小側門完成對保手續，對保是日，假
    冒董國基之人以沒有身分證正本為由，提出上開變造之「董
    國基」身分影本，供匯豐公司人員林正男核對，而持以行使
    之，假冒董國基之人即與甲○○基於偽造私文書、偽造有價
    證券及行使之犯意聯絡，在附表(二)編號1 文件之對保欄上偽
    簽董國基之簽名及蓋用盜刻董國基印章之印文1 枚，表示其
    擔任保證人之意，繼而在附表(二)編號3 李新寬已簽名、蓋章
    之本票發票人欄位旁之共同發票人欄，偽簽董國基之簽名及
    蓋用盜刻董國基印文2枚，及編號4授權書上偽簽董國基之簽
    名1枚並蓋用盜刻董國基印文2枚，表示授權匯豐公司於本票
    應記載事項漏未填載時可逕行填載之意，上開資料偽造完成
    後，交予匯豐公司人員林正郎而行使之，足以生損害於董國
    基本人及匯豐公司，致使匯豐公司陷於錯誤，交付前揭自用
    小客車予李新寬收受，詎李新寬、甲○○在取得標的物之占
    有後，僅於簽約當天支付2萬1千元訂金，後續之分期款即拒
    不給付，且意圖為不法之利益，將該標的物任由甲○○牽往
    高雄向專門收購車輛綽號「阿忠」所經營之不知名當鋪出質
    典當19萬元，致匯豐公司追索無著，受有損害，始知受騙。
  (三)甲○○又基於前揭概括犯意，得鄭永長之承諾，遂與鄭永長
    、假冒董國基之人基於上開意圖不法所有詐欺取財、違反動
    產擔保交易法、偽造有價證券、偽造私文書（均含行使）及
    行使變造特種文書之犯罪意思聯絡，由甲○○帶同鄭永長先
    向王裕峰稱要購車，經由王裕峰之轉介，向嘉義市寶隆汽車
    公司（下稱寶隆公司）購得2003年式、日產牌CEFIRO、車牌
    號碼2055-GE 號自小客車，再由王裕峰之介紹向台新國際商
    業銀行股份有限公司（下稱台新銀行）辦理新車貸款，以資
    清償購車款。嗣於92年3 月31日甲○○帶同假冒董國基之人
    至鄭永長之雲林縣斗南鎮○○路○段494號洗車廠辦理購車貸
    款之對保，鄭永長並在附表(三)編號1、2、3、5、6 號之文件
    簽名、蓋章，而以上開自用小客車為標的，設定動產抵押於
    台新銀行，再於附表(三)編號4 本票上之發票人欄簽名、蓋章
    ，完成發票行為，以為償債之擔保，接著假冒董國基之人，
    依序在上開本票發票人欄（鄭永長簽名之旁）偽簽董國基之
    簽名及蓋用上開盜刻之董國基印文各1 枚，完成共同發票行
    為，復於附表(三)編號1、5、6 之文件偽簽董國基之簽名或印
    文，以示擔任連帶保證人及授權台新公司填載本票到期日及
    利率之意，足以生損害於董國基及台新銀行，偽造完成，將
    上開資料交予劉開源行使之，使台新銀行人員劉開源遂陷於
    錯誤准予核貸63萬元，直接撥款匯入寶隆汽車公司帳戶內，
    並簽定附動產抵押契約及向雲林監理站登記。詎鄭永長在台
    新銀行將核貸款項匯入寶隆公司，取得標的物之占有後，僅
    繳交4期，自92年8月28日起，即拒不給付貸款，且意圖為不
    法之利益，將該標的物任由甲○○牽去高雄向專門收購車輛
    綽號「阿忠」所經營之當鋪出質典當19萬5 千元，致台新銀
    行追索無著，而受有損害，始知受騙。
  (四)甲○○承續偽造私文書之概括犯意，於92年12月間持附表(四)
    2張支票至嘉義市向胡月濱借貸金錢，胡月濱見該2張支票未
    有其他人之背書，擔保性不足，乃要求甲○○應另覓得2 名
    人員背書以擔保之，詎甲○○竟在未徵得沈聰敏、張永松之
    同意下，即藉保管沈聰敏印章之便，接續盜用其印章蓋用於
    附表(四)所示2 張支票背面；並利用不知情之嘉義縣民雄鄉某
    印章店人員，盜刻張永松之印章後，接續蓋用於附表(四)所示
    之2 張支票背面，足以生損害於沈聰敏、林永松。之後持該
    支票2張到胡月濱位於嘉義市○區○○街140巷15號住處向胡
    月濱借貸金錢，而行使之。然因胡月濱屆期提示支票未獲兌
    現，乃向沈聰敏、張永松追索，始悉上情。
二、案經台灣雲林地方法院檢察署檢察官自動檢舉及雲林縣警察
    局斗南分局報請偵查起訴。
   理   由
一、訊據被告，坦承事實欄(二)、(三)及(四)張永松偽刻印章部分，否
    認事實欄(一)及盜用張聰敏印章等語。惟查：
（一）事實欄(一)部分：上開事實業據共同被告周章奇、李新寬於
      偵查中及原審詰問時陳述甚詳（見訴字第131卷第95-100
      頁），被告於原審亦對全部犯罪事實為承認（見訴字第
      131 卷第83頁），復經證人匯豐公司朴子分公司業務員侯
      朝明、宋靖於偵字3715號案件陳述明確（見偵3715卷第44
      頁），林進生身分證被變造之事實，業據證人林進生（偵
      字3715號卷第22、23頁）於偵查中指訴綦詳，並有變造林
      進生國民身分證影印本。周章奇與匯豐公司簽立附條件買
      賣契約書、動產擔保附條件買賣設定登記申請書。偽造之
      林進生、廖章奇共同發票之91年9月13日、面額84萬零768
      元之本票可證（見訴字131卷第112頁）。
（二）事實欄(二)部分：經被告於本院坦承不諱，並經共同被告李
      新寬於原審詰問甚詳，證人即匯豐公司員工林杏純、林貽
      塗、林正男於偵查中亦指訴不移（見偵4426卷第17-19 頁
      ）證人董國基指訴明確（見偵4426卷第18頁），復有李新
      寬與匯豐公司簽立附條件買賣契約書、動產擔保附條件買
      賣設定登記申請書。李新寬與董國基共同簽發之92年3 月
      14日、面額887,040元之本票。客戶分期款繳款記錄查詢
      單在卷可憑（見他字871卷第4-5,8-10頁，訴字131卷第
      108-111頁）。
（三）事實(三)部分：被告甲○○坦承不諱，並經共同被告被告鄭
      永長於警詢、偵查及原審供述明確，證人董國基偵查中之
      指訴、復有證人劉開源、王裕峰證述明確（見偵7103卷第
      41-42頁），復有偽造之董國基身分證影本（嘉義市警局
      卷第11頁）、真正之董國基身分證影本（見偵5320卷第12
      -13 頁）、董國基存證信函（嘉義市警局卷第16頁）、台
      新銀行簽立車輛動產抵押契約書、動產擔保交易動產抵押
      設定登記申請書、台新銀行汽車貸款撥款動支申請暨委託
      書、台新國際商業銀行汽車貸款申請書暨客戶基本資料表
      可證（見偵5320卷第5-11頁，訴字第131卷第141頁）。
（四）事實(四)部分：業據被告於偵查及原審坦承不諱，並據告訴
      人胡月濱、證人沈聰敏（見發查711偵卷第39頁)、張永松
      （見發查711 偵卷第92頁）指訴明確，復有支票正、反面
      影本2紙在發查711卷第3-4頁可稽。
（五）被告雖以前詞置辯，惟被告於原審已承認事實欄(一)之犯行
      （見訴緝一號卷第28頁），且被告於偵查中自承：「印章
      不是張永松的，是我盜刻及盜用的．」「二張支票二人之
      背書是九十二年十二月間二次向胡月濱借款前不久蓋的。
      」（見發查711偵卷第93頁)，被告於本院再為否認，即無
      可採。
（六）綜上，被告自白與事實相符，犯行亦可認定。
二、論罪科刑：
（一）被告與周章奇、李新寬、鄭永長及假冒林進生、董國基之
      人竟各持上開變造完成之林進生、董國基國民身分證，供
      匯豐公司、台新銀行人員核對身分，繼而分別由周章奇、
      李新寬、鄭永長自己簽署、假冒林進生、董國基之人偽簽
      林進生、董國基之簽名、以不詳方式偽造林進生之印文，
      蓋用盜刻董國基之印章，簽署附表(一)、(二)、(三)之本票、文
      件，由周（廖）章奇擔任事實(一)之購車名義人，假冒林進
      生之人擔任連帶保證人與匯豐公司簽訂附條件買賣契約書
      ；由李新寬擔任事實(二)之購車名義人，假冒董國基之人擔
      任連帶保證人與匯豐公司簽訂附條件買賣契約書，使匯豐
      公司陷於錯誤，以為周章奇、李新寬有資力付清購車款，
      而交付事實(一)、(二)之車輛，詎分期款均尚未付清，標的物
      並未存放於約定之處所，即將車輛賣出或典當；又由鄭永
      長擔任事實(三)之借款人、假冒董國基之人任連帶保證人，
      而以事實(三)小客車為標的，設定動產抵押，向台新銀行貸
      款63萬元，使台新銀行人員陷於錯誤，將款項匯入寶隆公
      司帳戶，車行交車後，任由甲○○將標的物遷移典當，故
      核被告甲○○所為，係犯第201條第1項之偽造有價證券罪
      、第210條偽造私文書罪、第216條行使第210 條偽造私文
      書、變造及行使第212條變造特種文書罪、第217條第1、2
      項偽造印章、印文、盜用印章、印文罪。動產擔保交易法
      第38條動產擔保交易之債務人，意圖不法利益，將標的物
      出賣、出質罪、刑法第339條第1項詐欺取財罪。(四)部分，
      係犯刑法第210條偽造私文書罪，盜用及偽刻印章為偽造
      私文書之階段行為，為偽造私文書罪所吸收。
（二）與被告甲○○有犯意聯絡之假冒林進生之人於附表(一)編號
      1、3之文件偽造林進生之署押、印文之犯行，假冒董國基
      之人於附表(二)編號1、3、4之文件偽造董國基之署押、印
      文之犯行，以及假冒董國基之人於附表(三)編號1、4、5、6
      之文件偽造董國基之署押、印文(四)盜用、偽刻印章之時間
      均密接，犯意單一，為接續犯。上開偽造署押、偽造印章
      、印文、分別為偽造私文書、偽造有價證券之部分行為，
      不另論罪。行使偽造有價證券之低度行為，應為偽造之高
      度行為所吸收，偽造私文書之低度行為，應為行使偽造私
      文書之高度行為吸收，均不另論罪。又變造董國基身分證
      後持以行使，變造之低度行為，為行使之高度行為吸收，
      亦不另論罪（事實(一)林進生之國民身分證影本，尚無證據
      可證是被告甲○○或周章奇變造，逕論以行使變造特種文
      書罪）。
（三）被告行為後，刑法第56條連續犯之規定，業於94年1月7日
      修正公布刪除，並於95年7月1日施行，則被告之犯行，因
      行為後新法業已刪除連續犯之規定，此刪除雖非犯罪構成
      要件之變更，但顯已影響行為人刑罰之法律效果，自屬法
      律有變更，依新法第2條第1項規定，比較新、舊法結果，
      仍應適用較有利於被告之行為時法律即舊法論以連續犯（
      最高法院95年第8次刑事庭會議決議參照）。又被告多次
      偽造私文書、偽造有價證券罪等之犯行，時間緊接，方法
      雷同，所犯係構成要件相同之罪名，顯係基於概括犯意為
      之，應依刑法第五十六條連續犯規定論以一罪。
（四）查被告行為後，94年1月7日修正公布之刑法，自95年7月1
      日施行，修正後之刑法刪除第55條關於牽連犯之規定。本
      件被告所犯上開使變造特種文書、詐欺罪、偽造有價證券
      罪、違反動產擔保交易法、行使偽造私文書罪具有牽連犯
      之關係，依修正前即行為時之規定，應從一重之罪處斷；
      依修正後之刑法既已刪除牽連犯之規定，則所犯上述各罪
      應依數罪併罰之規定分論併罰。比較新舊法之規定，修正
      後之規定並非較有利於被告，依刑法第2條第1項之規定，
      應適用行為時之法律，即適用修正前刑法第55條牽連犯之
      規定，從一重之偽造有價證券罪處斷。
（五）附表(一)編號3、(二)編號3偽造之有價證券、附表(二)編號6文
      件所偽造之印文，以及事實(四)之犯行，雖未據公訴人於起
      訴書敘及，惟經公訴檢察官擴張事實，且與上開起訴之偽
      造私文書罪、偽造有價證券部分，有接續犯之關係，或連
      續犯裁判上一罪之關係，自為起訴效力所及，本院自應一
      併加以審判。
（六）被告甲○○請某不知情成年之印章店人員盜刻董國基、張
      永松之印章，以遂行各件犯行，為間接正犯。
（七）被告甲○○雖非動產擔保交易之債務人，然與周章奇、李
      新寬、鄭永長等具動產擔保交易債務人身分之人，就違反
      動產擔保交易法第38條犯行，有犯意之聯絡及行為之分擔
      ，依刑法第31條第1項之規定，仍應以共犯論。就事實(一)
      、(二)、(三)行使變造特種文書罪、行使偽造私文書罪、詐欺
      罪、偽造有價證券罪各罪間（惟事實(二)行使變造特種文書
      、偽造有價證券犯行，李新寬並未參與其間，應予除外。
      ）分別與周章奇、假冒林進生之人、李新寬、假冒董國基
      之人、鄭永長、假冒董國基之人，有犯意之聯絡及行為之
      分擔，俱為共同正犯。
（八）被告甲○○，有事實欄所載之刑之宣告及執行情形，有其
      臺灣高等法院被告全國前案紀錄表可稽，5 年以內再犯本
      件有期徒刑以上之罪，為累犯，依刑法第47條規定加重其
      刑，並遞加重其刑。
三、原審因予適用，刑法第201條第1項、第210條、第212條、第
    216 條、第339條第1項、動產擔保交易法第38條、第11條前
    段、第28條、第31條第1項、第47條、修正前第55條、第56
    條、第205條、第219條、罰金罰鍰提高標準條例第1 條前段
    ，並審酌被告甲○○以人頭及偽造證件，騙取汽車，事後不
    付款，又予轉賣，致汽車公司、銀行及被冒名之人及被盜用
    印章之人受害甚重，犯後復不按時到庭，接受審判，態度不
    佳等一切情狀，量處有期徒刑四年，如附表(一)編號1、3之署
    押、印文；附表(二)編號1、3、4之署押、印文、編號5印章壹
    顆；附表(三)編號1、4、5、6之署押、印文；附表(四)編號1、2
    之印文暨編號3之印章壹顆，依刑法第219條宣告沒收。本院
    核其認事用法俱無不合，量刑亦稱妥適，被告上訴意旨否認
    部份犯罪，指摘原判決不當，為無理由，應予駁回。
四、被告經合法傳喚，無正當理由不到庭，不待其陳述逕行判決
    。
據上論結，應依刑事訴訟法第368條、第371條，判決如主文。
本案經檢察官趙中岳到庭執行職務。
中    華    民    國    95    年    8     月    8     日
                  刑事第五庭    審判長法  官  楊明章
                                      法  官  顏基典
                                      法  官  楊子莊
以上正本證明與原本無異。
如不服本判決，應於收受本判決後十日內向本院提出上訴書狀。
其未敘述上訴理由者並得於提起上訴後十日內向本院補提理由書
狀（均須按他造當事人之人數附繕本）「切勿逕送上級法院」。
                                      書記官  王全龍
中    華    民    國    95    年    8     月    9     日
本判決論罪科刑法條全文：
刑法第339條
意圖為自己或第 3 人不法之所有，以詐術使人將本人或第 3 人
之物交付者，處五年以下有期徒刑、拘役或科或併科1000元以下
罰金。
以前項方法得財產上不法之利益或使第 3 人得之者，亦同。
前二項之未遂犯罰之。
動產擔保交易法第38條
動產擔保交易之債務人，意圖不法之利益，將標的物遷移、出賣
、出質、移轉、抵押或為其他處分，致生損害於債權人者，處3
年以下有期徒刑、拘役或科或併科6000元以下之罰金。
刑法第201條
意圖供行使之用，而偽造、變造公債票、公司股票或其他有價證
券者，處三年以上十年以下有期徒刑，得併科3000元以下罰金。
行使偽造、變造之公債票、公司股票或其他有價證券，或意圖供
行使之用，而收集或交付於人者，處一年以上七年以下有期徒刑
，得併科3000元以下罰金。
刑法第210條
偽造、變造私文書，足以生損害於公眾或他人者，處五年以下有
期徒刑。
中華民國刑法第214條
（使公務員登載不實罪）
明知為不實之事項，而使公務員登載於職務上所掌之公文書，足
以生損害
於公眾或他人者，處 3 年以下有期徒刑、拘役或 5 百元以下罰
金。
附表(一)
┌───┬─────────┬──────┬──────┬─────┐
│編號  │文 書  名  稱     │偽造部分    │應沒收部分及│沒收依據  │
│      │                  │            │數量        │          │
├───┼─────────┼──────┼──────┼─────┤
│  1   │附條件買賣契約書  │林進生之署押│印文1 枚、署│刑法第219 │
│      │                  │及印文      │押2枚       │條        │
├───┼─────────┼──────┼──────┼─────┤
│  2   │動產擔保交易附條件│ 無         │無          │          │
│      │買賣設定登記申請書│            │            │          │
├───┼─────────┼──────┼──────┼─────┤
│  3   │廖章奇、林進生共同│林進生之署押│署押、印文各│刑法第205 │
│      │發票、發票日91年9 │及印文      │1枚         │條        │
│      │月13日、面額840,  │            │            │          │
│      │768 元之本票      │            │            │          │
└───┴─────────┴──────┴──────┴─────┘
附表(二)
┌───┬─────────┬──────┬──────┬─────┐
│編號  │項    目          │偽造部分    │應沒收之部分│備  註    │
│      │                  │            │及數量      │          │
├───┼─────────┼──────┼──────┼─────┤
│  1   │附條件買賣契約書  │董國基署押及│偽造之董國基│刑法第219 │
│      │                  │印文        │署押、印文各│條        │
│      │                  │            │1枚         │          │
│      │                  │            │            │          │
├───┼─────────┼──────┼──────┼─────┤
│  2   │動產擔保交易附條件│ 無         │無          │          │
│      │買賣設定登記申請書│            │            │          │
├───┼─────────┼──────┼──────┼─────┤
│  3   │李新寬、董國共同發│董國基署押及│署押1 枚、印│刑法第205 │
│      │票、發票日92年3 月│印文        │文2枚       │條        │
│      │14 日之面額       │            │            │          │
│      │887,040 元之本票  │            │            │          │
├───┼─────────┼──────┼──────┼─────┤
│  4   │授權書            │董國基署押及│署押1 枚、印│刑法第219 │
│      │                  │印文        │文2枚       │條        │
├───┼─────────┼──────┼──────┼─────┤
│  5   │未扣案董國基之印章│盜刻董國基之│盜刻之董國基│刑法第219 │
│      │                  │印章        │印章1顆     │條        │
└───┴─────────┴──────┴──────┴─────┘
附表(三)
┌───┬─────────┬──────┬──────┬─────┐
│編號  │文 書  名  稱     │偽造部分    │數  量      │沒收依據  │
├───┼─────────┼──────┼──────┼─────┤
│  1   │車輛動產抵押契約書│董國基署押及│署押及印文各│刑法第219 │
│      │                  │印文        │1枚         │條        │
├───┼─────────┼──────┼──────┼─────┤
│  2   │動產擔保抵押設定登│無          │無          │無        │
│      │記申請書          │            │            │          │
├───┼─────────┼──────┼──────┼─────┤
│      │台新國際商業銀行汽│無          │無          │無        │
│  3   │車貸款／動支申請暨│            │            │          │
│      │委託書            │            │            │          │
├───┼─────────┼──────┼──────┼─────┤
│  4   │鄭永長、董國基共同│董國基署押及│署押及印文各│刑法第205 │
│      │發票、發票日92年4 │印文        │1枚         │條        │
│      │月28日、面額63萬元│            │            │          │
│      │之本票            │            │            │          │
├───┼─────────┼──────┼──────┼─────┤
│  5   │本票授權書        │董國基印文  │印文1枚     │刑法第219 │
│      │（起訴書載為上開編│            │            │條        │
│      │號3之委託書上立授 │            │            │          │
│      │權書）            │            │            │          │
├───┼─────────┼──────┼──────┼─────┤
│  6   │台新國際商業銀行汽│董國基印文  │印文1枚     │刑法第219 │
│      │車貸款申請書暨客戶│            │            │條        │
│      │基本資料表        │            │            │          │
└───┴─────────┴──────┴──────┴─────┘
附表(四)
┌───┬─────────┬──────┬──────┬─────┐
│編號  │項    目          │偽造部分    │應沒收之部分│沒收依據  │
│      │                  │盜用部分    │及數量      │          │
├───┼─────────┼──────┼──────┼─────┤
│  1   │發票人淨家實業有限│支票背面關於│張永松之印文│刑法第219 │
│      │公司、發票日92年1 │沈聰敏、張永│1 枚。      │條        │
│      │2 月25日、面額46萬│松背書部分  │            │          │
│      │元、付款人為臺灣土│            │            │          │
│      │地銀行新營分行之支│            │            │          │
│      │票。              │            │            │          │
├───┼─────────┼──────┼──────┼─────┤
│  2   │發票人淨家實業有限│支票背面關於│張永松之印文│刑法第219 │
│      │公司、發票日93年1 │沈聰敏、張永│1 枚。      │條        │
│      │月10日、面額46萬元│松背書部分  │            │          │
│      │、付款人為臺灣土地│            │            │          │
│      │銀行新營分行之支票│            │            │          │
│      │。                │            │            │          │
├───┼─────────┼──────┼──────┼─────┤
│      │未扣案張永松之印章│盜刻張永松之│盜刻之張永松│刑法第219 │
│  3   │                  │印章        │印章1顆     │條        │
│      │                  │            │            │          │
└───┴─────────┴──────┴──────┴─────┘


司法院資訊處製作；財團法人民間司法改革基金會備份。
